【裁判字號】    98,易緝,149
【裁判日期】    980806
【裁判案由】    毒品危害防制條例
【裁判全文】
臺灣板橋地方法院刑事判決             98年度易緝字第149號
公  訴  人  臺灣板橋地方法院檢察署檢察官
被      告  甲○○
                    （現另案在臺灣臺北監獄臺北分監執行）
上列被告因違反毒品危害防制條例案件，經檢察官提起公訴（97
年度毒偵字第9574號），本院訊問被告為有罪陳述後，改依簡式
審判程序審理，並判決如下：
    主  文
甲○○施用第二級毒品，累犯，處有期徒刑柒月。扣案之含有難
以析離之甲基安非他命成分之殘渣袋壹個沒收銷燬之，扣案之吸
食器壹組、分裝杓壹支、電子磅秤壹台均沒收。
    事  實
一、甲○○前於民國94年間因施用毒品案件，經本院以94年度毒
    聲字第469 號裁定觀察勒戒，認無繼續施用毒品傾向，於94
    年9 月8 日執行完畢出所，並由臺灣板橋地方法院檢察署檢
    察官於94年9 月13日以94年度毒偵緝字第352 號為不起訴處
    分確定。嗣於94年12月間復因施用毒品案件，經本院以95年
    度簡字第201 號判決後，上訴由本院以95年度簡上字第151
    號判處有期徒刑8 月，於95年12月28日確定；復於95年間因
    違反槍砲彈藥刀械管制條例案件，經本院以95年度易字第20
    60號判處有期徒刑3 月，於96年1 月15日確定。上開二罪經
    本院以96年度聲字第503 號裁定應執行有期徒刑10月確定，
    並於96年5 月18日縮刑期滿執行完畢。
二、詎仍不知悔改，明知甲基安非他命係毒品危害防制條例第2
    條第2 項第2 款所定之第二級毒品，依法不得施用、持有，
    竟於上開強制戒治執行完畢後，基於施用第二級毒品甲基安
    非他命之犯意，於97年12月1 日晚間某時（起訴書誤載為同
    年11月29日23時）許，在臺北縣三重市○○路某友人住處，
    以吸食器燒烤煙霧之方式，施用甲基安非他命1 次。嗣經警
    於同日晚間23時40分許，在臺北縣三重市○○○路41號前查
    獲，並扣得含有難以析離之甲基安非他命成分之殘渣袋1 個
    、及其所有供施用毒品所有之吸食器1 組、分裝杓1 支、電
    子磅秤1 台等物。經警採尿送驗結果，檢體呈甲基安非他命
    陽性反應，始悉上情。
三、案經臺北縣政府警察局三重分局報告臺灣板橋地方法院檢察
    署檢察官偵查起訴。
    理  由
一、訊據被告甲○○於警詢、偵查及本院審理中對於上揭事實均
    已坦承不諱，此外，被告經警於98年12月2 日凌晨1 時20分
    許採尿送驗結果（檢體編號：C0000000號），呈甲基安非他
    命陽性反應，有檢體送驗單、姓名代碼對照表、台灣檢驗科
    技股份有限公司濫用藥物尿液檢驗報告各1 件在卷可查（見
    97年毒偵字第9574號卷第14、16頁、第31頁）。此外，並有
    含有難以析離之甲基安非他命成分之殘渣袋1 個、吸食器1
    組、分裝杓1 支、電子磅秤1 台等物扣案可佐，復有照片在
    卷可參（見上開卷第10、15頁）。足見被告所為自白與事實
    相符，而得採為認定之依據。次查，被告於94年間因施用毒
    品案件，經本院以94年度毒聲字第469 號裁定觀察勒戒，認
    無繼續施用毒品傾向，於94年9 月8 日執行完畢出所乙節，
    有臺灣高等法院被告前案紀錄表及刑案查註紀錄表各1 件在
    卷可稽。被告於上開觀察勒戒執行完畢後5 年內已再犯施用
    毒品犯行，又為本件施用毒品犯行，自得予以追訴處罰（最
    高法院九十七年度第五次刑事庭會議決議參照）。本件事證
    明確，被告犯行堪以認定。
二、按甲基安非他命屬毒品危害防制條例第2 條第2 項第2 款所
    列之第二級毒品，核被告甲○○所為，係犯毒品危害防制條
    例第10條第2 項之施用第二級毒品罪。其施用前後持有甲基
    安非他命之低度行為，為施用之高度行為所吸收，不另論罪
    。次查，被告有如犯罪事實欄所載之前案紀錄與刑之執行情
    形，觀之前述前案記錄表即知。被告於上開有期徒刑執行完
    畢後，5 年內再犯本件有期徒刑以上之罪，為累犯，應依刑
    法第47條第1 項之規定加重其刑。本院審酌被告前已有施用
    毒品紀錄，竟又為本件犯行，顯見其未知戒除毒癮，意志力
    薄弱，並考量施用毒品乃自戕行為，所生危害非鉅，暨被告
    坦承施用毒品犯行之犯後態度等一切情狀，量處如主文所示
    之刑。至扣案之殘渣袋1 個，含有難以析離之甲基安非他命
    成分，已如前述，應以毒品視之，爰依毒品危害防制條例第
    18條第1 項前段之規定宣告沒收銷燬之；至扣案之吸食器1
    組、分裝杓1 支、電子磅秤1 台，則均為被告所有供本件施
    用毒品所用之物，應依刑法第38條第1 項第2 款之規定宣告
    沒收。
三、末按「除被告所犯為死刑、無期徒刑、最輕本刑為三年以上
    有期徒刑之罪或高等法院管轄第一審案件者外，於前條第一
    項程序進行中，被告先就被訴事實為有罪之陳述時，審判長
    得告知被告簡式審判程序之旨，並聽取當事人、代理人、辯
    護人及輔佐人之意見後，裁定進行簡式審判程序」，刑事訴
    訟法第273 條之1 第1 項定有明文。查本件被告涉犯之毒品
    危害防制條例第10條第2 項之施用毒品罪，法定本刑並非最
    輕本刑為3 年以上有期徒刑之罪，且被告於本院準備程序期
    日中已就被訴事實為有罪之陳述，經告知被告簡式審判程序
    之旨後，被告及公訴人對於本件改依簡式審判程序審理亦均
    表示無意見，是本院即依前揭刑事訴訟法規定，裁定本件進
    行簡式審判程序，附此敘明。
據上論斷，應依刑事訴訟法第273 條之1 第1 項、第299 條第1
項前段，毒品危害防制條例第10條第2 項、第18條第1 項前段，
刑法第11條前段、第47條第1 項、第38條第1 項第2 款，判決如
主文。
本案經檢察官王家春到庭執行職務。
中    華    民    國    98    年    8     月    6     日
                  刑事第十九庭  法  官  汪怡君
上列正本證明與原本無異。
如不服本判決，應於判決送達後10日內敘明上訴理由，向本院提
出上訴狀 (應附繕本) ，上訴於臺灣高等法院。其未敘述上訴理
由者，應於上訴期間屆滿後20日內向本院補提理由書「切勿逕送
上級法院」。
                                書記官  田世杰
中    華    民    國    98    年    8     月    6     日
附錄本案論罪科刑法條全文：
毒品危害防制條例第10條：
施用第一級毒品者，處六月以上五年以下有期徒刑。
施用第二級毒品者，處三年以下有期徒刑。


司法院資訊處製作；財團法人民間司法改革基金會備份。
